臺灣臺北地方法院刑事判決　　　　　94年度訴字第1306號
公　訴　人　臺灣臺北地方法院檢察署檢察官
被　　　告　乙○○
選任辯護人　游文華律師
上列被告因違反毒品危害防制條例案件，經檢察官提起公訴（94
年度偵字第10234 號），本院判決如下：
    主  文
乙○○共同連續販賣第二級毒品，累犯，處有期徒刑柒年參月；
扣案之如附表二所示之物沒收，如附表三編號2 所示之物沒收銷
燬，犯罪所得之財物新台幣柒萬肆仟元沒收之，如全部或一部不
能沒收時，以其財產抵償之。又持有第一級毒品，累犯，處有期
徒刑伍月；扣案之如附表三編號1 所示之物沒收銷燬。應執行有
期徒刑柒年陸月；扣案之如附表二所示之物沒收，扣案之如附表
三所示之物均沒收銷燬，犯罪所得之財物新台幣柒萬肆仟元沒收
之，如全部或一部不能沒收時，以其財產抵償之。
    事  實
一、乙○○前於民國81年間，因違反麻醉藥品管理條例（吸用安
    非他命、販賣安非他命）、藥事法等案件，經台灣板橋地方
    法院於82年11月3 日以82年度訴字第946 號判決判處應執行
    有期徒刑6 年4 月（吸用安非他命部分5 月、販賣安非他命
    部分5 年4 月、違反藥事法部分1 年4 月），嗣經台灣高等
    法院於83年5 月19日以83年度上訴字第1053號判決改判應執
    行有期徒刑6 年（吸用安非他命部分5 月、販賣安非他命部
    分5 年4 月、違反藥事法部分10月），嗣並確定；又於82年
    間因煙毒案件，經台灣板橋地方法院於82年11月15日以82年
    度訴字第2419號判決判處有期徒刑2 年4 月，嗣並確定。復
    經台灣高等法院裁定前開數罪應執行有期徒刑8 年6 月。83
    年1 月3 日入監執行刑期起算，85年9 月12日假釋交保護管
    束。乙○○又於假釋中，即86年間再犯違反麻醉藥品管理條
    例案件，經台灣板橋地方法院於86年7 月24日以86年度易字
    第4247號判決有期徒刑5 月，嗣經台灣高等法院以86年上易
    字第6578號判決改判有期徒刑5 月確定；87年間因違反藥事
    法案件，經台灣板橋地方法院於87年7 月2 日以87年度訴字
    第503 號判決有期徒刑5 月，嗣並確定。87年1 月13日刑期
    起算入監執行，接續執行前開86年間違反麻醉藥品管理條例
    之刑期（5 月）、前開撤銷假釋殘刑（5 年4 月1 日）、87
    年間違反藥事法之刑期（5 月），91年5 月3 日因縮短刑期
    假釋出監，交付保護管束，93年8 月19日縮短刑期執行完畢
    。
二、乙○○猶不知自我檢束，遠離毒品，竟又與不詳姓名、年籍
    、僅知綽號「眼鏡劉」之成年人共同基於販賣第二級毒品安
    非他命牟利之概括犯意聯絡與行為分擔，連續自93年9 月29
    日起至94年6 月5 日止，在其台北縣新店市○○路○ 段123
    號之前開租屋處，介紹不詳姓名、年籍，僅知綽號為「鴨」
    、「中華」、「阿賢」、「甲○」（即阿弟）、「黑」、「
    阿忠」、「阿明」、「小萍」、「豬」等成年友人，向「眼
    鏡劉」以每小包新台幣（下同）1000元之價格，購買第二級
    毒品安非他命（重量不詳），或由乙○○先幫忙墊付前開購
    買毒品之費用，並記賬向前開購毒者催討，或由「眼鏡劉」
    轉請乙○○記賬向前開購毒者催討，以此方式牟取「眼鏡劉
    」販毒之利益，渠等共計向「眼鏡劉」購買74次，合計7 萬
    4 千元（詳細販賣時間、次數等，均詳如附表一所示）。
三、乙○○明知海洛因為毒品危害防制條例所管制之第一級毒品
    ，不得非法持有，因其不詳真實姓名、年籍之成年友人「葉
    凱宜」唯恐遭警臨檢而查獲，乃於94年6 月8 日中午，另行
    起意，預見「葉凱宜」藏放在其前開租屋處之物為第一級毒
    品海洛因，且乙○○就該物確為毒品海洛因之情，亦不違背
    其本意，竟同意「葉凱宜」將毒品海洛因5 小包（詳如附表
    三編號1所示）藏放在其前開租屋處而由乙○○支配持有之
    。
四、嗣經警據報，於94年6 月8 日23時10分許，持台灣台北地方
    法院核發之搜索票至乙○○前開租屋處搜索而查獲，並當場
    扣得如附表二、附表三、附表四所示之物，始悉上情。
五、案經台北縣政府警察局新店分局報告台灣台北地方法院檢察
    署檢察官偵查起訴。
    理  由
一、訊據被告乙○○矢口否認前開犯行，辯稱意旨略以：我並未
    幫「眼鏡劉」聯絡「鴨」、「中華」、「阿賢」、「甲○」
    （即阿弟）、「黑」、「阿忠」、「阿明」、「小萍」、「
    豬」等人向「眼鏡劉」購賣毒品安非他命，帳冊上所載，均
    係前開友人到我雜貨店購物賒賬之記錄；我不知道「葉凱宜
    」所藏放之物為毒品海洛因，「葉凱且」於94年6 月8 日寄
    放前開物品時，有保證不會陷害我云云。被告之辯護人亦為
    被告提出辯護，略以：(一)依被告之陳述，乃係被告因見前開
    「中華」等人需工作沒有精神而由其等與「眼鏡劉」聯繫交
    易，則被告仍屬有罪時，實亦應為幫助施用第二級毒品安非
    他命。(二)依扣案之帳冊所載，看不出與安非他命之買賣有何
    關係，如要以帳冊綽號及款項之記載，就認定有販賣安非他
    命之證據，顯有欠缺。(三)縱使有安非他命交易之行為，亦是
    被告之前開友人與「眼鏡劉」直接聯繫往來，被告參與之程
    度，並未付安非他命或代收款項之情形，尚難認定被告與「
    眼鏡劉」有共同販賣毒品之情。(四)被告於「葉凱宜」置放海
    洛因時，已聲明請勿置放違禁物品，且該物品由鐵盒包裝置
    放於明顯位置，被告於警方搜索時為表明清白而主動取出澄
    清，顯見被告欠缺持有之故意等語。
二、本院查：
    (一)有關販賣第二級毒品安非他命部分：
      1.前開販賣第二級毒品安非他命之事實，已據被告於警詢
        時供稱：「（賬冊中記載『－』為何？及其金額是否為
        販售毒品之金額呢？）『－』是代表拿一次安非他命毒
        品一千元，我都是幫忙聯絡，他們自己交易。該金額我
        混在一起寫，有的是幫忙聯絡購買毒品所欠，有的是跟
        我要雜貨之金額，我都寫在一起。」、「我是跟房客『
        眼鏡劉』詢問後叫他聯絡，如有就叫他們相約地點交易
        。我沒有從中圖利」、「（你幫忙聯絡購買毒品為何要
        記載帳冊上呢？）有時候他們沒錢，我就幫他們出錢，
        所以我才記帳，再跟他們收錢」等語（見偵卷第9 頁、
        第10頁），復於檢察官偵查時供稱：「因為他們工作沒
        有精神，我才幫他們聯絡眼鏡劉，卷附帳冊影本第二頁
        裡有寫鴨、中華、阿賢、阿忠、小萍的綽號，旁邊如果
        有一或二寫名字都是我幫他們打電話聯絡眼鏡劉的次數
        ．．．」、「因為眼鏡劉會打電話給我，告訴我阿賢、
        阿明、或其他人少給買安非他命的錢，我就會幫眼鏡劉
        告知阿賢、阿明，要他們趕快還眼鏡劉的錢」等語（見
        偵卷第48頁、第49頁），又於本院調查檢察官聲請羈押
        被告是否准許時，亦曾供稱：「我是有用電話問要賣的
        人，問他說有沒有毒品，我只負責用電話去問『眼鏡』
        的人．．．」等語（見本院94年度聲羈字第160 號卷第
        8 頁、第9 頁）。
      2.被告經警查獲後，接受警察詢問所制作之筆錄，經本院
        於94年10月31日行準備程序時當庭勘驗前開詢問過程之
        錄音帶內容，警詢筆錄之詢問過程乃是採一問一答之方
        式，且有連續錄音，筆錄制作過程中也有確認被告之意
        思，顯見前開警詢筆錄並未以不正之方法取得，而有證
        據能力至明。況且，本院核對被告之警詢筆錄與前開錄
        音帶之勘驗筆錄，制作筆錄之員警亦未曲解被告供述之
        真意，是以，被告先則辯稱：我完全沒說像筆錄所載之
        內容，我在檢察官偵查及鈞院訊問時之供稱，亦都是警
        察叫我這樣講的云云（見本院94年10月19日準備程序筆
        錄第3 頁），繼而辯稱：有關販賣安非他命部分都是警
        察說前面我後面跟著回答的云云（見本院94年10月31日
        準備程序筆錄第11頁），均與事實不符，純屬事後卸責
        之詞，不足採信。
      3.有扣案之帳冊1 本足資佐證（詳如附表二所示）。本院
        參之被告前開之自白以及被告於本院審理時供稱：帳冊
        中所記載之「弟」即係「甲○」，「中華」之弟弟，「
        中」就是中華等語（見本院94年11月10日審判筆錄第5
        頁），參諸被告於該帳冊中記載：「中華：．．．2/00
         0000 0/16 1000 」等語，而「中華」亦確於94年2 月
        20日及4 月16日有購買1 次之記錄（詳如附表一有關94
        年2 月份及4 月份部分，此部分之帳冊影本見偵卷第32
        頁、第33頁），顯見被告在帳冊中每記載「－」，即代
        表聯絡前開友人向「眼鏡劉」拿1 次安非他命，且價格
        為1000元，而本院核對前開帳冊之記載，被告早自93年
        9 月29日起，至94年6 月5 日止，即陸續介紹不詳姓名
        、年籍，僅知綽號為「鴨」、「中華」、「阿賢」、「
        甲○」（即阿弟）、「黑」、「阿忠」、「阿明」、「
        小萍」、「豬」等成年友人，向「眼鏡劉」以每小包10
        00元之價格，購買第二級毒品安非他命（重量不詳）共
        74次，合計所得為7 萬4 千元，堪以認定（詳細時間、
        次數等，均詳如附表一所示）。
      4.被告雖於本院審理時翻異前供，改稱：帳冊中畫「－」
        乃是跟我買檳榔欠錢賒賬的云云（見本院94年11月10審
        判筆錄第5 頁），然而，扣案之帳冊中所載，如確係被
        告所言是前開友人向其購買檳榔欠錢賒賬之記錄，再加
        上該帳冊中所載其他阿拉伯數字，其間之區分及不同之
        含義，被告並未在該帳冊中以其他文字加以區別，衡情
        被告對於該帳冊之記載想必非常清楚，更能如數家珍似
        的加以區別，否則將會算錯帳、收錯錢，而與顧客發生
        糾紛，可是，被告經警於94年6 月8 日查獲後，於翌日
        之警詢中，乃至當日檢察官偵查時之訊問、本院值班法
        官之訊問，甚至檢察官於同年6 月30日、7 月19日偵查
        時，均未隻字片語提及是買檳榔賒賬之記錄，而供稱：
        「因為有時他們不方便時，我幫他們擔，我要記才能跟
        他們收錢」等語（見本院94年10月31日準備程序筆錄第
        9 頁），或稱：是雜貨店的帳冊等語（見偵卷第64頁、
        第73頁），足見被告事後翻前供所為之前開辯稱，顯係
        臨訟編撰之詞，不足採信。
      5.按非法販賣安非他命係政府嚴予查緝之違法行為，且安
        非他命可任意分裝或增減其分量，而每次買賣之價量，
        亦隨時隨雙方關係之深淺、當時之資力、需求程度及對
        行情之認知等因素，機動的調整，因之販賣之利得，除
        經坦承犯行，或帳冊價量均記載明確外，委難察得實情
        ，是縱未確切查得販賣賺取之實際差價，但除別有事證
        ，足認係按同一價格轉讓，確未牟利之情形外，尚難執
        此認非法販賣之事證有所不足，致知過坦承者難辭重典
        ，飾詞否認者反得逞僥倖，而失情理之平；且第二級毒
        品安非他命之價格不低，取得不易，凡為販賣之不法勾
        當者，苟無利可圖，應無甘冒被查緝法辦重刑之危險，
        平白無端義務為該買賣之工作，是其販入之價格必較售
        出之價格低廉，而有從中賺取買賣差價牟利之意圖及事
        實，應屬符合論理法則且不違背社會通常經驗之合理判
        斷，而「眼鏡劉」與被告之友人「鴨」、「中華」、「
        阿賢」、「甲○」（即阿弟）、「黑」、「阿忠」、「
        阿明」、「小萍」、「豬」等人並不認識，業據被告於
        本院審理時所自承（見本院94年11月10審判筆錄第4 頁
        ），亦即「眼鏡劉」與被告之前開友人並非至親故交，
        則「眼鏡劉」苟無利得，豈會甘冒重刑之風險，一再與
        被告之前開友人相約交易毒品之理，是被告與「眼鏡劉
        」有共同販賣第二級毒品安非他命牟利之意圖，已彰彰
        明甚。
      6.參之被告事前聯絡前開友人與「眼鏡劉」交易買賣第二
        級毒品安非他命，事後尚為「眼鏡劉」向其前開友人記
        賬催收，甚至於先幫忙墊錢再記帳後向其前開友人催收
        ，已如前述，顯見被告雖以幫助「眼鏡劉」犯罪之意思
        ，然核其所為，業已參與「眼鏡劉」販賣第二級毒品安
        非他命有關事前聯絡、事後收取價金牟利之犯罪構成要
        件行為，自屬販賣第二級安非他命之正犯，易言之，被
        告與「眼鏡劉」就販賣第二級毒品安非他命犯行，有犯
        意聯絡與行為分擔，而為共同正犯至明，公訴人認被告
        係幫助販賣第二級毒品安非他命之意思，而參與構成要
        件以外之行為，而為幫助犯云云，尚有未洽，辯護人認
        被告僅係幫助施用第二級毒品云云，亦屬無稽，併此敘
        明。
    (二)持有第一級毒品海洛因部分：
      1.被告於94年6月8日23時10分許，持本院核發之搜索票在
        其前開租屋處所搜獲之如附表三編號1 所示之物，經送
        鑑定，確有海洛因成分（淨重4 ．80公克、空包裝總重
        1 ．88公克），有法務部調查局之鑑定通知書影本在卷
        可稽（見偵卷第118頁），足證被告確有持有前開第一
        毒品海洛因。
      2.參以被告於警詢時供稱：扣案之第一級毒品海洛因乃係
        94年6 月8 日中午拿來我這裡寄放的等語（見偵卷第8
        頁，又於檢察官偵查時供稱：葉凱宜於當天表示有路檢
        ，所以才把扣案物寄放在我家，我大約知道是藥的東西
        ，因為他有施用海洛因及安非他命，我知道不是海洛因
        就是安非他命，因為她提到路檢，不是毒品會是什麼等
        語（見偵卷第109 頁、第110 頁），足證被告已預見「
        葉凱宜」於前開時間，藏放在其前開租屋處而為其支配
        持有之物為第一級毒品海洛因，且被告就該物確為第一
        級毒品海洛因之情，亦不違背其本意，亦即，被告就「
        葉凱宜」寄放在其前開租屋處，而由其持有之物為第一
        級毒品海洛因具有不確定之故意，堪以認定。被告辯稱
        不知該物為何云云，被告之辯護人辯稱：被告無持有第
        一級毒品海洛因之故意云云，均不足採憑。
    (三)綜上所述，本件事證明確，被告與「眼鏡劉」共同販賣第
      二級毒品安非他命及單獨持有第一級毒品海洛因等犯行，
      均堪以認定。被告前開辯稱、被告之辯護人所為之辯護，
      均不足採信。
三、論罪科刑的理由：
    (一)核被告乙○○所為，係犯毒品危害防制條例第4 條第2 項
      之販賣第二級毒品安非他命罪、第11條第1 項之持有第一
      級毒品海洛因罪。被告與「眼鏡劉」共同販賣前，由「眼
      鏡劉」持有第二級毒品安非他命之低度行為，為事後之共
      同販賣高度行為所吸收，不另論罪。
    (二)被告就前開販賣第二級毒品安非他命之犯行，與不詳姓名
      、年籍、僅知綽號「眼鏡劉」之成年人，有犯意聯絡與行
      為分擔，為共同正犯。
    (三)被告多次與「眼鏡劉」共同販賣第二級毒品安非他命之犯
      行（詳如附表一所示），時間緊接、觸犯構成犯罪要件相
      同之罪名，顯係基於概括犯意為之，應依刑法第56條之規
      定論以一罪，並加重其刑。
    (四)查公訴人雖僅就被告自93年12底起販賣第二級毒品安非他
      命犯行提起公訴，而未論及被告早自93年9 月29日間即開
      始參與販賣，且販賣對象包括不詳姓名、年籍、僅知綽號
      「豬」之成年人，惟被告所為該等未經起訴之連續販賣第
      二級毒品安非他命之犯行，與業據起訴部分之犯行，有連
      續犯之裁判上一罪關係，為起訴效力所及，本院自應併予
      審理論究。
    (五)被告所為之販賣第二級毒品安非他命與持有第一級毒品海
      洛因等犯行，核屬犯意各別，行為互殊，應予分論併罰。
    (六)被告前有如事實欄所載之犯罪、科刑及執行情形，有臺灣
      高等法院被告全國前案紀錄表一紙在卷可稽，其受有期徒
      刑之執行完畢，5 年內再犯本件有期徒刑以上之罪，核屬
      累犯，應依刑法第47條之規定加重其刑，並依法遞加重其
      刑。
    (七)本院審酌被告已有多次毒品前科，已如前述，仍然無法避
      開毒品之惡害，反而與「眼鏡劉」共同販賣第二級毒品安
      非他命，以此方式牟取利益，並戕害購毒者即被告之前開
      友人身心健康，同時還讓友人「葉凱宜」藏放而使其己持
      有第一級毒品海洛因，一再的向下沈淪，無法自拔，犯罪
      後矢口否認，極力飾詞卸責，毫無悔悟之態度，並參酌被
      告與「眼鏡劉」共同販賣毒品之次數、所得、被告參與販
      賣構成要件行為之角色、被告持有第一級海洛因之重量、
      時間等一切情狀，分別量處如主文所示之刑，並合併定應
      執行之刑，以資懲儆。
四、扣案物及犯罪所得之沒收：
    (一)扣案之如附表二所示之帳冊，為被告所有，且為被告與「
      眼鏡劉」共同販賣第二級毒品安非他命記賬所用之物，爰
      依毒品危害防制條第19條第1 項之規定沒收之。又前開應
      沒收之物，業已扣案，尚毋庸依同條項之規定，諭知如全
      部或一部不能沒收時，追徵其價額，附此敘明。
    (二)被告與「眼鏡劉」共同販賣第二級毒品安非他命，共計74
      次，每次為1000元（已如前述，詳如附表一所示），核其
      犯罪所得為7 萬4 千元，乃為共犯「眼鏡劉」所有，爰依
      同條例第19條第1 項之規定，諭知該犯罪所得之財物7 萬
      4 千元沒收之，如全部或一部不能沒收時，以其財產抵償
      之。
    (三)扣案之如附表三編號2 所示之物，為共犯「眼鏡劉」所有
      而交由被告所持有，業經被告於警詢時供稱明確（見偵卷
      第8 頁），且經送鑑定確為第二級毒品安非他命（淨重2
      ．4 公克、驗餘淨重2 ．377 公克），有台灣檢驗科技股
      份有限公司94年6 月8 日之濫用藥物檢驗報告在卷可稽（
      見偵卷第96頁），爰依毒品危害防制條例第18條第1 項前
      段之規定，併於宣告沒收銷燬。
    (四)扣案之如附表三編號1 所示乃為海洛因5 小包，已如前述
      ，爰依同條例第18條第1 項前段之規定諭知沒收銷燬。
    (五)扣案之如附表四所示之物，參以被告於警詢及本院行準備
      程序時之供稱，或非本案犯罪所用之物，且非被告所有，
      或雖為被告所有，惟非本案犯罪所用之物，經核均非違禁
      物，亦無證據證明該等扣案物與本案有何直接關聯，爰不
      併予宣告沒收，併此敘明。
五、不另為無罪判決部分：
    (一)公訴意旨另以：被告乙○○基於幫助販賣之概括犯意，於
      93年12月底起，在其前開租屋處，連續無償幫助「眼鏡劉
      」，聯絡綽號為「葉子」之人，使其與「眼鏡劉」以每次
      1000元之代價，購買第二級毒品安非他命，因認被告尚涉
      犯毒品危害防制條例第4 條第2 項之幫助販賣第二級毒品
      罪嫌云云。
    (二)經查，被告雖於警詢時供稱：有聯絡綽號「葉子」之人向
      「眼鏡劉」購買安非他命等語（見偵卷第9 頁），然本院
      細譯扣案之帳冊記載之內容，並無有關「葉子」之紀錄，
      即在「葉」之名字旁邊未有畫「－」之統計符號，則被告
      前開自白，並未有其他補強證據足以證明，此外，復查並
      無其他積極證據足以補強被告之前開自白，被告前開自白
      是否與事實相符，容有疑義，自不得以被告之唯一自白為
      被告有罪之論據，從而，尚無法證明被告有此部分之犯罪
      ，原應為被告無罪之判決，因公訴人認此部分與前開經論
      罪、科刑部分，有裁判上一罪之連續犯關係，爰不另為無
      罪之諭知。
據上論斷，應依刑事訴訟法第299 條第1 項前段、毒品危害防制
條例第4 條第2 項、第11條第1 項、第18條第1 項前段、第19條
第1 項、刑法第11條、第28條、第56條、第47條、第51條第5 款
，判決如主文。
本案經檢察官黃紋綦到庭執行職務。
中　　華　　民　　國　　94　　年　　12　　月　　1 　　日
　　　　　　　　　刑事第七庭  審判長法　官　梁耀鑌
                                    法  官  蔡正雄
                                    法  官  蔡守訓
以上正本證明與原本無異。
如不服本判決，應於判決送達後10日內向本院提出上訴狀（應抄
附繕本）。
                                    書記官  廖純瑜
中　　華　　民　　國　　94　　年　　12　　月　　1 　　日
附錄：本案論罪科刑法條全文：
毒品危害防制條例第4條
製造、運輸、販賣第一級毒品者，處死刑或無期徒刑；處無期徒
刑者，得併科新臺幣 1 千萬元以下罰金。
製造、運輸、販賣第二級毒品者，處無期徒刑或 7 年以上有期徒
刑，得併科新臺幣 7 百萬元以下罰金。
製造、運輸、販賣第三級毒品者，處 5 年以上有期徒刑，得併科
新臺幣 5 百萬元以下罰金。
製造、運輸、販賣第四級毒品者，處 3 年以上 10 年以下有期徒
刑，得併科新臺幣 3 百萬元以下罰金。
製造、運輸、販賣專供製造或施用毒品之器具者，處 1 年以上 7
年以下有期徒刑，得併科新臺幣 1 百萬元以下罰金。
前五項之未遂犯罰之。
毒品危害防制條例第11條
持有第一級毒品者，處 3 年以下有期徒刑、拘役或新臺幣 5 萬
元以下罰金。
持有第二級毒品者，處 2 年以下有期徒刑、拘役或新臺幣 3 萬
元以下罰金。
持有專供製造或施用第一、二級毒品之器具者，處 1 年以下有期
徒刑、拘役或新臺幣 1 萬元以下罰金。
持有毒品達一定數量者，加重其刑至二分之一，其標準由行政院
定之。
附表一：
（93年9月28日起至94年6月8日止，共70次，合計70000元）
  (一)9月份（共2 次，合計2000 元）
  ┌──┬──┬──┬──┬──┬──┬──┬──┐
  │日期│次數│日期│次數│日期│次數│日期│次數│
  ├──┼──┼──┼──┼──┼──┼──┼──┤
  │二九│鴨1 │三十│中1 │三一│    │    │    │
  └──┴──┴──┴──┴──┴──┴──┴──┘
  (二)10月份（共5 次，合計5000 元）
  ┌──┬──┬──┬──┬──┬──┬──┬──┐
  │日期│次數│日期│次數│日期│次數│日期│次數│
  ├──┼──┼──┼──┼──┼──┼──┼──┤
  │ 一 │ 中2│ 二 │    │ 三 │    │ 四 │    │
  ├──┼──┼──┼──┼──┼──┼──┼──┤
  │ 五 │    │ 六 │    │ 七 │    │ 八 │    │
  ├──┼──┼──┼──┼──┼──┼──┼──┤
  │ 九 │ 中1│ 十 │    │十一│    │十二│    │
  ├──┼──┼──┼──┼──┼──┼──┼──┤
  │十三│ 中1│十四│    │十五│ 中1│十六│    │
  ├──┼──┼──┼──┼──┼──┼──┼──┤
  │十七│    │十八│    │十九│    │二十│    │
  ├──┼──┼──┼──┼──┼──┼──┼──┤
  │二一│    │二二│    │二三│    │二四│    │
  ├──┼──┼──┼──┼──┼──┼──┼──┤
  │二五│    │二六│    │二七│    │二八│    │
  ├──┼──┼──┼──┼──┼──┼──┼──┤
  │二九│    │三十│    │三一│    │    │    │
  └──┴──┴──┴──┴──┴──┴──┴──┘
  (三)11月份（合計3 次，共3000 元）
  ┌──┬──┬──┬──┬──┬──┬──┬──┐
  │日期│次數│日期│次數│日期│次數│日期│次數│
  ├──┼──┼──┼──┼──┼──┼──┼──┤
  │ 一 │    │ 二 │    │ 三 │    │ 四 │豬1 │
  ├──┼──┼──┼──┼──┼──┼──┼──┤
  │ 五 │忠1 │ 六 │    │ 七 │    │ 八 │    │
  ├──┼──┼──┼──┼──┼──┼──┼──┤
  │二五│    │二六│    │二七│忠1 │二八│    │
  └──┴──┴──┴──┴──┴──┴──┴──┘
  (四)12月份（合計4次，共4000元）
  ┌──┬──┬──┬──┬──┬──┬──┬──┐
  │日期│次數│日期│次數│日期│次數│日期│次數│
  ├──┼──┼──┼──┼──┼──┼──┼──┤
  │ 九 │    │ 十 │    │十一│賢1 │十二│    │
  ├──┼──┼──┼──┼──┼──┼──┼──┤
  │十三│    │十四│    │十五│中2 │十六│賢1 │
  └──┴──┴──┴──┴──┴──┴──┴──┘
  (五)1 月份（合計2次，共2000元）
  ┌──┬──┬──┬──┬──┬──┬──┬──┐
  │日期│次數│日期│次數│日期│次數│日期│次數│
  ├──┼──┼──┼──┼──┼──┼──┼──┤
  │ 九 │    │ 十 │    │十一│    │十二│賢2 │
  └──┴──┴──┴──┴──┴──┴──┴──┘
  (六)2 月份（合計1次，共1000元）
  ┌──┬──┬──┬──┬──┬──┬──┬──┐
  │日期│次數│日期│次數│日期│次數│日期│次數│
  ├──┼──┼──┼──┼──┼──┼──┼──┤
  │十七│    │十八│    │十九│    │二十│中1 │
  └──┴──┴──┴──┴──┴──┴──┴──┘
  (七)3 月份（合計2次，共2000元）
  ┌──┬──┬──┬──┬──┬──┬──┬──┐
  │日期│次數│日期│次數│日期│次數│日期│次數│
  ├──┼──┼──┼──┼──┼──┼──┼──┤
  │十七│    │十八│    │十九│明1 │二十│    │
  ├──┼──┼──┼──┼──┼──┼──┼──┤
  │二九│    │三十│弟1 │三一│    │    │    │
  └──┴──┴──┴──┴──┴──┴──┴──┘
  (八)4 月份（共24次，合計24000元）
  ┌──┬──┬──┬──┬──┬──┬──┬──┐
  │日期│次數│日期│次數│日期│次數│日期│次數│
  ├──┼──┼──┼──┼──┼──┼──┼──┤
  │ 一 │    │ 二 │弟2 │ 三 │    │ 四 │    │
  ├──┼──┼──┼──┼──┼──┼──┼──┤
  │ 五 │    │ 六 │    │ 七 │    │ 八 │萍3 │
  ├──┼──┼──┼──┼──┼──┼──┼──┤
  │ 九 │    │ 十 │黑4 │十一│    │十二│弟3 │
  ├──┼──┼──┼──┼──┼──┼──┼──┤
  │十三│萍1 │十四│    │十五│黑2 │十六│中1 │
  ├──┼──┼──┼──┼──┼──┼──┼──┤
  │十七│    │十八│弟1 │十九│    │二十│黑3 │
  ├──┼──┼──┼──┼──┼──┼──┼──┤
  │二一│    │二二│弟1 │二三│    │二四│    │
  ├──┼──┼──┼──┴──┼──┼──┼──┤
  │二五│    │二六│弟1、萍1  │    │二七│弟1 │
  └──┴──┴──┴──┴──┴──┴──┴──┘
  (九)5 月份（合計26次，共26000元）
  ┌──┬──┬──┬──┬──┬──┬──┬──┐
  │日期│次數│日期│次數│日期│次數│日期│次數│
  ├──┼──┼──┼──┼──┼──┼──┼──┤
  │ 一 │    │ 二 │    │ 三 │弟1 │ 四 │    │
  ├──┼──┼──┼──┼──┼──┼──┼──┤
  │ 五 │    │ 六 │弟4 │ 七 │    │ 八 │    │
  ├──┼──┼──┼──┼──┼──┼──┼──┤
  │十三│    │十四│弟3 │十五│    │十六│弟4 │
  ├──┼──┼──┼──┼──┼──┼──┼──┤
  │十七│中1 │十八│    │十九│弟3 │二十│中1 │
  ├──┼──┼──┼──┼──┼──┼──┼──┤
  │二一│    │二二│弟3 │二三│弟3 │二四│    │
  ├──┼──┼──┼──┼──┼──┼──┼──┤
  │二五│    │二六│    │二七│    │二八│弟3 │
  └──┴──┴──┴──┴──┴──┴──┴──┘
  (十)6 月份（合計5 次，共5000 元）
  ┌──┬──┬──┬──┬──┬──┬──┬──┐
  │日期│次數│日期│次數│日期│次數│日期│次數│
  ├──┼──┼──┼──┼──┼──┼──┼──┤
  │ 一 │    │ 二 │    │ 三 │    │ 四 │弟2 │
  ├──┼──┼──┼──┼──┼──┼──┼──┤
  │ 五 │中3 │ 六 │    │ 七 │    │ 八 │    │
  └──┴──┴──┴──┴──┴──┴──┴──┘
 附表二：
┌──┬─────────┬───────────┐
│編號│扣案物名稱        │備   註               │
├──┼─────────┼───────────┤
│  1 │帳冊1本           │被告所有，且為被告用以│
│    │                  │販賣第二級毒品安非他命│
│    │                  │記帳所用之物。        │
└──┴─────────┴───────────┘
 附表三：
┌──┬─────────┬───────────┐
│編號│扣案物名稱        │備   註               │
├──┼─────────┼───────────┤
│  1 │海洛因5 小包      │被告所持有。          │
│    │（淨重4 ．80公克、│                      │
│    │空包裝總重1 ．88公│                      │
│    │克）              │                      │
├──┼─────────┼───────────┤
│  2 │安非他命1 小包    │共犯「眼鏡劉」所有，交│
│    │（淨重2 ．4 公克，│被告持有。            │
│    │驗餘淨重2 ．377 公│                      │
│    │克）              │                      │
└──┴─────────┴───────────┘
 附表四：
┌──┬─────────┬───────────┐
│編號│扣案物名稱        │備   註               │
├──┼─────────┼───────────┤
│  1 │安非他命吸食器乙組│尚非本案犯罪所用之物，│
│    │                  │亦非被告所有。        │
├──┼─────────┼───────────┤
│  2 │分裝匙3 支        │同上。                │
├──┼─────────┼───────────┤
│  3 │電子磅秤乙台      │雖為被告所有，然非本案│
│    │                  │犯罪所用之物。        │
├──┼─────────┼───────────┤
│  4 │分裝袋30個        │同上。                │
└──┴─────────┴───────────┘
